臺灣新北地方法院刑事判決
111年度訴字第1248號
公  訴  人  臺灣新北地方檢察署檢察官
被      告  高國峻

                    籍設宜蘭縣○○鄉○○路0段0號（戶政事務所）


上列被告因搶奪案件，經檢察官提起公訴（111年度偵字第44849
號），被告於本院準備程序中就被訴事實為有罪之陳述，經本院
裁定改依簡式審判程序審理，並判決如下：
    主  文
高國峻犯搶奪罪，處有期徒刑玖月。未扣案犯罪所得新臺幣玖仟
貳佰元沒收之，於全部或一部不能沒收或不宜執行沒收時，追徵
其價額。
    犯罪事實及理由
一、高國峻於民國111年9月20日19時16分許，騎乘車牌號碼不詳
    之普通重型機車，行經新北市○○區○○路0段000號前，見楊怡
    珍騎乘車牌號碼000-0000號普通重型機車亦行經該處，竟意
    圖為自己不法之所有，基於搶奪之犯意，趁楊怡珍停等紅燈
    而疏未防備之際，自楊怡珍右後方靠近而徒手奪取其所有放
    置於機車前方腳踏板上之COACH品牌手提包1個包含內有BALL
    Y品牌錢包、現金新臺幣（下同）9,400元（起訴書誤載為已
    發還應予更正）、現金外幣折合價值共1,000元（含日幣、
    新加坡幣、美金等外幣）、APPLE廠牌IPHONE 13PRO手機1支
    、眼鏡1支等財物，楊怡珍見狀伸手欲拉回，卻遭拉扯人車
    倒地在地拖行（傷害部分未據告訴），高國峻得手後旋騎車
    逃逸離去。嗣經警調閱監視錄影器而循線查獲，並扣得現金
    200元及上開其他物品（不含現金9200元部分），始悉上情
    。案經楊怡珍訴由新北市政府警察局中和分局報告臺灣新北
    地方檢察署檢察官偵查起訴。
二、對於上開犯罪事實，業據被告於偵查中及本院審理時坦承不
    諱，核與證人即告訴人於警詢及偵查中證述相符，且有新北
    市政府警察局中和分局自願受搜索同意書、搜索扣押筆錄、
    扣押物品目錄表、監視器錄影畫面截圖及GOOGLE MAP路線圖
    、贓物認領保管單2張（起訴書誤載為8張應予更正）、告訴
    人受傷照片等附卷可參，足認被告自白與事實相符，應堪採
    信。本案事證明確，被告犯行堪以認定，應依法論科。
三、論罪科刑：
（一）核被告所為，係犯刑法第325條第1項之搶奪罪。
（二）爰以行為人之責任為基礎，審酌被告前已有竊盜、毒品危
      害防制條例、搶奪等之前科紀錄，此有臺灣高等法院被告
      前案紀錄表可參，可見其素行不佳，已有多次財產犯罪前
      科，卻仍不思警惕，再度為本件搶奪犯行。而被告正值壯
      年，非無謀生能力，竟不思循正當途徑賺取財物，因缺錢
      花用而在路上公然搶奪告訴人之財物，造成告訴人受有財
      產上損失，對社會秩序及公共安全造成相當危害，應予非
      難。惟念被告犯後於偵查中及本院審理時均坦承犯行，搶
      奪取得之物品除現金9200元部分外，均已經由警方尋獲後
      發還給告訴人等情，此有贓物認領保管單2份在卷可參，
      犯後所生損害尚有減輕，然被告無法與告訴人達成和解或
      賠償損害。兼衡告訴人於本院審理時所表示之意見，及被
      告自述國中畢業智識程度，前從事粗工，無須扶養家人，
      經濟狀況貧寒等一切情狀，量處如主文所示之刑。
四、沒收：
（一）按犯罪所得，屬於犯罪行為人者，沒收之；前二項之沒收
      ，於全部或一部不能沒收或不宜執行沒收時，追徵其價額
      ；犯罪所得已實際合法發還被害人者，不予宣告沒收或追
      徵；宣告前二條之沒收或追徵，有過苛之虞、欠缺刑法上
      之重要性、犯罪所得價值低微，或為維持受宣告人生活條
      件之必要者，得不宣告或酌減之，刑法第38條之1第1項前
      段、第3項、第5項及第38條之2第2項分別定有明文。
（二）被告搶奪所取得之現金9200元部分，為被告之犯罪所得，
      且未據扣案，應依刑法第38條之1第1項前段之規定宣告沒
      收，並依同條第3項之規定，於全部或一部不能沒收或不
      宜執行沒收時，追徵其價額。
（三）至被告搶奪取得之BALLY品牌錢包、現金200元、現金外幣
      折合價值共1,000元（含日幣、新加坡幣、美金等外幣）
      、APPLE廠牌IPHONE 13PRO手機1支、眼鏡1支等物品，雖
      為被告之犯罪所得，然經警尋獲後發還告訴人，此有贓物
      認領保管單在卷可參，已如前述，依刑法第38條之1第5項
      規定，不另宣告沒收或追徵其價額。至公訴意旨雖認為被
      告所搶奪之現金外幣部分價值880元部分仍應宣告沒收云
      云，然依告訴人於警詢及偵查中證稱遭搶奪之外幣價值約
      1000元，且已經取回若干外幣等語，則尚無證據足認被告
      有取得外幣部分之犯罪所得，應從有利於被告之認定，認
      此部分無須宣告沒收或追徵，附此說明。
據上論斷，應依刑事訴訟法第273條之1第1項、第299條第1項前
段（依刑事判決精簡原則，僅記載程序條文），判決如主文。
本案經檢察官盧祐涵提起公訴，檢察官鄭心慈到庭執行職務。
中　　華　　民　　國　　111 　年　　12　　月　　16　　日
                  刑事第十九庭  法 官 王國耀
上列正本證明與原本無異。
如不服本判決，應於判決送達後20日內敘明上訴理由，向本院提
出上訴狀 (應附繕本) ，上訴於臺灣高等法院。其未敘述上訴理
由者，應於上訴期間屆滿後20日內向本院補提理由書「切勿逕送
上級法院」。
                                書記官 周品緁
中　　華　　民　　國　　111 　年　　12　　月　　19　　日
附錄本案論罪科刑法條全文：
中華民國刑法第325條
意圖為自己或第三人不法之所有，而搶奪他人之動產者，處6 月
以上5 年以下有期徒刑。
因而致人於死者，處無期徒刑或7 年以上有期徒刑，致重傷者，
處3 年以上10年以下有期徒刑。
第1 項之未遂犯罰之。